【裁判字號】    90,婚,460
【裁判日期】    900907
【裁判案由】    履行同居
【裁判全文】
臺灣臺北地方法院民事判決  九十年度婚字第四六０號
    原      告  甲○○
    被      告  乙○○
右當事人間請求履行同居事件，本院判決如左：
    主    文
原告之訴駁回。
訴訟費用由原告負擔。
    事    實
甲、原告方面：
    一、聲明：被告應與原告同居。
    二、陳述：兩造於民國七十九年十月二十日結婚，感情原本融洽，詎自八十九年
        七月起，被告忽反常態，經常深夜未歸，原告初以和為貴，被告卻得寸進尺
        ，在外居住，不理家務，迭經勸告無效等情，爰訴請被告履行同居義務等語
        。
    三、證據：戶籍謄本一件。
乙、被告方面：
    一、聲明：原告之訴駁回。
    二、陳述：夫妻互負同居之義務，但有不能同居之正當理由者，不在此限。民法
        第一千零一條定有明文。兩造意見不合，經雙方同意於八十九年八月一日協
        議分居，是被告並無與原告同居之義務，原告之訴顯無理由。
    三、證據：提出協議書影本一件。
    理    由
一、原告起訴主張兩造於七十九年十二月二十日結婚，育有一子，迄今婚姻關係依然
    存續，原本夫妻感情融洽，詎八十八年七月間，被告離家在外居住，迄目前處於
    分居之狀態，原告自得訴請被告履行同居義務。被告則以原告給付生活費，房租
    亦由被告負擔，經協議分居等語置辯。
二、按夫妻互負同居之義務。但有不能同居之正當理由者，不在此限。為民法第一千
    零零一條所明定。所謂不能同居之正當理由，謂按其情形要求同居為不合理，或
    有不堪同居或不宜於同居之事由；夫妻間雖有同居之義務，但有不堪同居之事實
    ，經雙方同意分別居住，亦非法所不許（參照最高法院八十五年度台上字第二九
    一七號判決、最高法院十七年度上字第二八號判例）。經查兩造於七十九年十二
    月二十日結婚，現仍為夫妻關係，婚後原共同居住在台北市○○○路四號八樓之
    二六，嗣因意見不合經於八十九年八月一日協議分居，其協議內容略以：雙方暫
    同意分居，互不干涉個人之行動自由，直至雙方有意重修和好或離婚為止，此協
    議書即消滅等語，有兩造不爭執之協議書一紙在卷可稽，堪信為真實。兩造既經
    協議分居，揆諸說明，被告有正當理由不與原告同居。從而原告訴請被告履行同
    居義務即無理由，應予駁回。
三、二造其餘攻擊防禦方法核均與判斷結果無涉，爰不一一審酌。
四、結論：本件原告之訴為無理由，並依民事訴訟法第七十八條，判決如主文。
中      華      民      國    九十      年      九      月     七       日
                                    家事法庭法      官  林妙黛
右正本係照原本作成。
如對本判決上訴，須於判決送達後二十日之不變期間內，向本院提出上訴狀。
中      華      民      國    九十      年      九      月     十三     日
                                            書  記  官  張進益


司法院資訊處製作；財團法人民間司法改革基金會備份。
